Minutes et répertoires du notaire Éloi FIEFFÉ, 12 décembre 1776 - 3 septembre 1789 (étude XXVI)
Archives nationales
- Répertoire(s) de Éloi FIEFFÉ, 10 décembre 1776 - 31 janvier 1791; MC/RE/XXVI/13 - MC/RE/XXVI/14
  - Répertoire. 1784, janvier - 1791, janvier, janvier 1784 - janvier 1791; MC/RE/XXVI/14
    - Testament de Louise Lescuyer, veuve de Jean Pierre Guyard, 28 janvier 1789
      testament; Lescuyer, Louise; Guyard, Jean-Pierre
    - Contrat de mariage entre Jean Baptiste Goumet et Madeleine Félicité Latteux, 29 janvier 1789
      contrat de mariage; Goumet, Jean-Baptiste; Latteux, Madeleine-Félicité
    - Notoriété portant abstention par Quentin Pierre Rémy Anseaume à la succession d'Etienne Françoise Fillemin, épouse d'Antoine Vincent Noizet, 31 janvier 1789
      notoriété; renonciation; Anseaume, Quentin-Pierre-Rémy; Fillemin, Etienne-Françoise; Noizet, Antoine-Vincent
    - Contrat de mariage entre Nicolas Pestel et Marie Margueritte Lecomte, 31 janvier 1789
      contrat de mariage; Pestel, Nicolas; Lecomte, Marie-Margueritte
    - Notoriété portant abstention par Marie Thérèze Fillemin, veuve de Pierre Gabriel Houdard, à la succession d'Etienne Françoise Fillemin, épouse d'Antoine Vincent Noizet, 31 janvier 1789
      notoriété; renonciation; Fillemin, Marie-Thérèze; Houdard, Pierre-Gabriel; Fillemin, Etienne-Françoise; Noizet, Antoine-Vincent
    - Contrat de mariage entre Charles Nicaise Perrin et Marie Catherine Deleuse, 5 février 1789
      contrat de mariage; Perrin, Charles-Nicaise; Deleuse, Marie-Catherine
    - Notoriété concernant la succession de Pierre Adrien Filleau, 6 février 1789
      notoriété; Filleau, Pierre-Adrien
    - Notoriété après le décès de Marie Marthe Thiébaut, veuve de Olivier François Leblond, 7 février 1789
      notoriété; Thiebaut, Marie-Marthe; Leblond, Olivier-François
    - Inventaire après décès de Charles Henry Henry, 9 février 1789
      inventaire après décès; Henry, Charles-Henry
    - Dépôt du certificat de vie de Claude Elizabeth Lejumeau des Perrières, 9 février 1789
      notoriété; dépôt de pièces; Lejumeau des Perrières, Claude-Elizabeth
    - Notoriété concernant la succession de Charles Philippe Pépin, 10 février 1789
      notoriété; Pépin, Charles-Philippe
    - Notoriété portant renonciation à la succession de Marie Jeanne Challine, épouse de Pierre Hue, 10 février 1789
      notoriété; renonciation; Challine, Marie-Catherine; Hue, Pierre
    - Notoriété portant renonciation à la succession de Jean Baptiste Masgoutier, 12 février 1789
      notoriété; renonciation; Masgoutier, Jean-Baptiste
    - Notoriété concernant la succession d'Antoine Denis Pinard, 14 février 1789
      notoriété; Pinard, Antoine-Denis
    - Testament de Humberte Christine Bridou, 16 février 1789
      testament; Bridou, Humberte, Christine
    - Testament d'Elisabeth Lefèvre, veuve de Jérôme Adrien Jollain, 16 février 1789
      testament; Lefevre, Elisabeth; Jollain, Jérôme-Adrien
    - Contrat de mariage entre Nicolas Bidot et Marie Louise Eloy, 16 février 1789
      contrat de mariage; Bidot, Nicolas; Eloy, Marie-Louise
    - Contrat de mariage entre Vincent Joubert et Marie Madelaine Catherine Guesdon, 16 février 1789
      contrat de mariage; Joubert, Vincent; Guesdon, Marie-Madelaine-Catherine
    - Contrat de mariage entre Louis Marie Evrard et Marie Florence Nivet, 23 février 1789
      contrat de mariage; Evrard, Louis-Marie; Nivet, Marie-Florence
    - Contrat de mariage entre Louis Victor Thibault et Madelaine Catherine Froc, 4 mars 1789
      contrat de mariage; Thibault, Louis-Victor; Froc, Madelaine-Catherine
    - Inventaire après décès d'Angélique Hiard, épouse de Jacques Philippe Bourse, 4 mars 1789
      inventaire après décès; Hiard, Angélique; Bourse, Jacques-Philippe
    - Testament de Nicolas Marcel Cottereau, 5 mars 1789
      testament; Cottereau, Nicolas-Marcel
    - Inventaire après décès de Louise Lescuyer, veuve de Jean Pierre Guyard, 12 mars 1789
      inventaire après décès; Lescuyer, Louise; Guyard, Jean-Pierre
    - Inventaire après décès de Jean Louis Mabire, 16 mars 1789
      inventaire après décès; Mabire, Jean-Louis
    - Notoriété portant abstention par Mesdames Ducheny et Chereau, à la succession de Louise Lescuyer, veuve de Jean Pierre Guyard, 18 mars 1789
      notoriété; renonciation; Ducheny (madame); Chereau (madame); Lescuyer, Louise; Guyard, Jean-Pierre
    - Notoriété portant renonciation par Catherine Adelaïde Rat, épouse de Jean Delorme, à la succession de Jacques Rat, 18 mars 1789
      notoriété; renonciation; Rat, Catherine-Adelaïde; Delorme, Jean; Rat, Jacques
    - Notoriété concernant la succession de Jacques Rat, 23 mars 1789
      notoriété; Rat, Jacques
    - Testament déposé de Géraud Roquet, 25 mars 1789
      testament; dépôt de pièces; Roquet, Géraud
    - Inventaire après décès de Blaise Mandon, 28 mars 1789
      inventaire après décès; Mandon, Blaise
    - Inventaire après décès de Nicolas Romain et de Marie Anne Foin, son épouse, 30 mars 1789
      inventaire après décès; Romain, Nicolas; Foin, Marie-Anne
    - Codicille déposé de Vincent Raux, 30 mars 1789
      testament; dépôt de pièces; Raux, Vincent
    - Inventaire après décès de Géraud Roquet, 31 mars 1789
      inventaire après décès; Roquet, Géraud
    - Contrat de mariage entre Henry Guyon de Morsan et Marie Françoise Adélaïde Cornet, 4 avril 1789
      contrat de mariage; Morsan, Henry-Guyon de; Cornet, Marie-Françoise-Adélaïde
    - Contrat de mariage entre le sieur Vouschristz et la dame Thys, 7 avril 1789
      contrat de mariage; Vouschristz (sieur); Thys (dame)
    - Contrat de mariage entre Eloy Alexandre et Catherine Marguerite Cadrin, 16 avril 1789
      contrat de mariage; Alexandre, Eloy; Cadrin, Catherine-Marguerite
    - Notoriété portant renonciation par Denis Feuillet, à la succession de Jean François Feuillet, son frère, 17 avril 1789
      notoriété; renonciation; Feuillet, Denis; Feuillet, Jean-François
    - Contrat de mariage entre Nicolas Guillaume Suzanne Ursule Hurtault de Tincourt et Amable Elégie Leblanc, 22 avril 1789
      contrat de mariage; Hurtault de Tincourt, Nicolas-Guillaume-Suzanne-Ursule; Leblanc, Amable-Elégie
    - Notoriété concernant la succession de Jean Sylvain Herman Himisdael,mineur, 22 avril 1789
      notoriété; Himisdael, Jean-Sylvain-Herman
    - Dépôt de pièces pour la succession de Pierre Boufflet, 23 avril 1789
      dépôt de pièces; Boufflet, Pierre
    - Testament de François Graillot, 24 avril 1789
      testament; Graillot, François
    - Testament déposé de Jacques Salomon Leclerc Ducoudray, 25 avril 1789
      testament; dépôt de pièces; Leclerc Ducoudray, Jacques-Salomon
    - Notoriété concernant la succession de Madelaine Joseph Obert Houbert, épouse Aubert, 27 avril 1789
      notoriété; Obert Houbert, Madelaine-Joseph; Aubert (sieur)
    - Contrat de mariage entre Charles Claude Gauttron de Champigny et Marie Catherine Janvier, 27 avril 1789
      contrat de mariage; Gauttron de Champigny, Charles-Claude; Janvier, Marie-Catherine
    - Notoriété après le décès de David Daudé de Villars, 27 avril 1789
      notoriété; Daude de Villars, David
    - Notoriété constatant l'absence de Louis Moreau, 27 avril 1789
      notoriété; Moreau, Louis
    - Testament déposé; acte mortuaire déposé et de mortuaire de Marie Louise de Pitte, 4 mai 1789
      testament; dépôt de pièces; acte d'état civil; dépôt de pièces; Pitte, Marie-Louise de
    - Contrat de mariage entre Pierre Ganneron et Marie Anne Victoire Ganneron, 5 mai 1789
      contrat de mariage; Ganneron, Pierre; Ganneron, Marie-Anne-Victoire
    - Inventaire après décès de Françoise Graillot, 6 mai 1789
      inventaire après décès; Graillot, Françoise
    - Contrat de mariage entre Dieudonné Paget et Cécile Françoise Hulard, 7 mai 1789
      contrat de mariage; Paget, Dieudonné; Hulard, Cécile-Françoise
    - Inventaire après décès de Jacques Salomon Leclerc Ducoudray, 8 mai 1789
      inventaire après décès; Leclerc Ducoudray, Jacques-Salomon
    - Notoriété après le décès de Jean Baptiste Duclos, 11 mai 1789
      notoriété; Duclos, Jean-Baptiste
    - Notoriété après le décès de la dame Krolle, 11 mai 1789
      notoriété; Krolle (dame)
    - Inventaire après décès de Marie Françoise Jounot, épouse de Pierre Alexandre Lesot, 11 mai 1789
      inventaire après décès; Jounot, Marie-Françoise; Lesot, Pierre-Alexandre
    - Contrat de mariage entre Jean Baptiste Goujon et Rosalie Poiret, 12 mai 1789
      contrat de mariage; Goujon, Jean-Baptiste; Poiret, Rosalie
    - Contrat de mariage entre Martin Breton et Marie Villard, 15 mai 1789
      contrat de mariage; Breton, Martin; Villard, Marie
    - Notoriété portant renonciation par Marie Jeanne legsrand, veuve de Denis Doublet, à la communauté d'entre elle et son mari, 16 mai 1789
      notoriété; renonciation; Legrand, Marie-Jeanne; Doublet, Denis
    - Inventaire après décès de Marie Catherine Challine, épouse de Louis Gervais Dangin, 19 mai 1789
      inventaire après décès; Challine, Marie-Catherine; Dangin, Louis-Gervais (épouse)
    - Inventaire après décès de Margueritte Terre, épouse de Michel Pochereux, 20 mai 1789
      inventaire après décès; Terre, Margueritte; Pochereux, Michel
    - Inventaire après décès de Louis Thibault Lefranc, 25 mai 1789
      inventaire après décès; Lefranc, Louis-Thibault
    - Inventaire après décès de Nicolas Marcel Cottereau, 26 mai 1789
      inventaire après décès; Cottereau, Nicolas-Marcel
    - Contrat de mariage entre Jean François Hébert et Marie Françoise Préau, 30 mai 1789
      contrat de mariage; Hébert, Jean-François; Préau, Marie-Françoise
    - Inventaire après décès de Pierre Claude Millon, 15 juin 1789
      inventaire après décès; Millon, Pierre-Claude
    - Contrat de mariage entre Laurent Jacques Bernier et Marie Catherine Augustine Rousset, 21 juin 1789
      contrat de mariage; Bernier, Laurent-Jacques; Rousset, Marie-Catherine-Augustine
    - Inventaire après décès de Joachim Lefèvree, 22 juin 1789
      inventaire après décès; Lefevre, Joachim
    - Contrat de mariage entre Claude Varoqueaux et Jeanne Bourgeois, 24 juin 1789
      contrat de mariage; Varoqueaux, Claude; Bourgeois, Jeanne
    - Contrat de mariage entre Jacques Jérôme Chiquet et Marie Louise Pinelle, 24 juin 1789
      contrat de mariage; Chiquet, Jacques-Jérôme; Pinelle, Marie-Louise
    - Contrat de mariage entre Georges Cournol et la demoiselle Elisabeth Louise Victoire Blacque, 28 juin 1789
      contrat de mariage; Cournol, Georges; Blacque, Elisabeth-Louise-Victoire
    - Inventaire après décès de Robert Denis Hanriau, 1er juillet 1789
      inventaire après décès; Hanriau, Robert-Denis
    - Contrat de mariage entre Louis Placide Gienelin et Marie Geneviève Briens, 4 juillet 1789
      contrat de mariage; Gienelin, Louis-Placide; Briens, Marie-Geneviève
    - Notoriété après le décès de Jean Baptiste Margontier, 10 juillet 1789
      notoriété; Margontier, Jean-Baptiste
    - Contrat de mariage entre Pierre Gabriel Ambroise Lormeau et Anne Cécile Féron, veuve Dehuchy, 11 juillet 1789
      contrat de mariage; Lormeau, Pierre-Gabriel-Ambroise; Féron, Anne-Cécile; Dehuchy (veuve)
    - Inventaire après décès de Charles Antoine Lhéritier, 16 juillet 1789
      inventaire après décès; Lhéritier, Charles-Antoine
    - Testament de Françoise Thomas de Pange, veuve d'Antoine Megret d'Etigny, 16 juillet 1789
      testament; Pange, Françoise-Thomas de; Megret d'etigny, Antoine
    - Testament déposé de Léonard Martin de Saint Martin, 16 juillet 1789
      testament; dépôt de pièces; Saint Martin, Léonard-Martin de
    - Compte d'exécution testamentaire concernant le sieur Le Raste et les sieur et dame Chandon, 21 juillet 1789
      compte d'exécution testamentaire; Le Raste (sieur); Chandon (sieur); Chandon (dame)
    - Contrat de mariage entre Nicolas Larcher et Marie Anne Deline, 22 juillet 1789
      contrat de mariage; Larcher, Nicolas; Deline, Marie-Anne
    - Inventaire après décès de Françoise Thomas de Pange, veuve d'Antoine Megret d'Estigny, 25 juillet 1789
      inventaire après décès; Pange, Françoise-Thomas de; Megret d'estigny, Antoine
    - Inventaire après décès de Jean Baptiste Le Roux, 5 août 1789
      inventaire après décès; Le Roux, Jean-Baptiste
    - Contrat de mariage entre Pierre Rond et Anne Monniot, 7 août 1789
      contrat de mariage; Rond, Pierre; Monniot, Anne
    - Notoriété portant renonciation par la dame Robasse, à la succession de Marie Elizabeth Jaccolet, épouse de Pierre Antoine Pidoux, 13 août 1789
      notoriété; renonciation; Robasse (dame); Jaccolet, Marie-Elizabeth; Picoux, Pierre-Antoine
    - Contrat de mariage entre Jean Baptiste Gabriel Majan Gravier et Sirette Gobellin, 17 août 1789
      contrat de mariage; Majan-Gravier, Jean-Baptiste-Gabriel; Gobellin, Sirette
    - Notoriété concernant la succession de Madelaine Victoire de Castellas, 28 août 1789
      notoriété; Castellas, Madelaine-Victoire de
    - Notoriété et consentement à succession du sieur Charles Richard, 2 septembre 1789
      notoriété; ratification; partage; Richard, Charles